最高法院民事裁定　　　　　　九十四年度台上字第一五三０號
　　上　訴　人　甲○○
　　　　　　　　　　　　53號.
　　訴訟代理人　王東山律師
　　被 上訴 人　乙○○
　　　　　　　　　　　　3號
　　訴訟代理人　林月雪律師
　　　　　　　　江鶴鵬律師
上列當事人間請求確認本票債權不存在事件，上訴人對於中華民
國九十四年五月二十四日台灣高等法院第二審判決（九十三年度
重上字第六０六號），提起上訴，本院裁定如下：
    主  文
上訴駁回。
第三審訴訟費用由上訴人負擔。
    理  由
按上訴第三審法院，非以原判決違背法令為理由，不得為之。又
提起上訴，上訴狀內應記載上訴理由，其以民事訴訟法第四百六
十九條所定事由提起第三審上訴者，應於上訴狀內表明：原判決
所違背之法令及其具體內容、暨依訴訟資料合於該違背法令之具
體事實。其依同法第四百六十九條之一規定提起上訴者，並應具
體敘述為從事法之續造、確保裁判之一致性或其他所涉及之法律
見解具有原則上重要性之理由。同法第四百六十七條、第四百七
十條第二項分別定有明文。而依同法第四百六十八條規定，判決
不適用法規或適用不當者，為違背法令；依同法第四百六十九條
規定，判決有該條所列各款情形之一者，為當然違背法令。是當
事人提起第三審上訴，如合併以同法第四百六十九條及第四百六
十九條之一之事由為上訴理由時，其上訴狀或理由書應表明該判
決所違背之法令條項，或有關判例、解釋字號，或成文法以外之
習慣或法理等及其具體內容，暨係依何訴訟資料合於該違背法令
之具體事實，並具體敘述為從事法之續造、確保裁判之一致性或
其他所涉及之法律見解具有原則上重要性之理由。如未依上述方
法表明，或其所表明者與上開法條規定不合時，即難認為已合法
表明上訴理由，其上訴自非合法。查依卷附上訴人於民國九十年
五月二十九日民事答辯狀（台灣板橋地方法院九十年度板簡字第
四九一號）陳明：原告（即上訴人）於被告（即被上訴人）乙○
○在八十六年十一月一日簽立系爭本票及借據，並由共同被告孫
美鳳、黃順天在其上簽名為保證人後，遂於八十六年十一月四日
及八十六年十一月十八日向合作金庫借款新台幣（下同）九百五
十萬元，並自合作金庫戶頭轉帳至被告乙○○指定之帳戶，又再
籌集五十萬元之現金交付被告乙○○，．．原告又於八十六年十
一月十七日以其名下之不動產向合作金庫設定最高限額抵押一千
一百四十萬元，原告並因信任乙○○為其親戚，應不至賴帳，故
自八十六年十一月起至八十七年十一月二十三日間，陸續向合庫
借款數萬元，至數十萬元不等之金額，並以現金交付乙○○或轉
帳至乙○○所指定之帳戶，又以其他帳戶之存款、會款、買賣股
票所得之金錢，以現金交付乙○○或匯至其所指定之帳戶，並約
定於其向原告借滿一千萬元時，開立其為發票人，發票日為八十
七年十一月二十三日之本票予原告作為擔保，顯見原告與乙○○
間確有二千萬元之債權債務關係存在甚明（見一審卷三七至三八
頁）；上訴人復於九十一年三月十八日民事調查證據聲請狀抗辯
：上訴人於民國八十六年、八十七年間陸續借貸予被上訴人多筆
款項，至八十七年十一月間累積達一千萬元，遂由被上訴人簽發
一千萬元之系爭本票作為擔保（見一審卷一五五頁），原審因認
上訴人所抗辯舉貸期間均為七十八年至八十四年間，顯與本件借
款無涉，上訴人不足以證明自八十六年十一月至八十七年十一月
二十三日有貸款一千萬元予被上訴人，並無理由矛盾。本件上訴
人對於原判決提起第三審上訴，雖以該判決違背法令為由，惟核
其上訴理由狀所載內容，係就原審取捨證據、認定事實之職權行
使所論斷：上訴人不能舉證證明兩造確有系爭一千萬元之借貸關
係存在等情，指摘為不當，並就原審所為論斷，泛言未論斷或論
斷矛盾，而非表明該判決所違背之法令及其具體內容，暨依訴訟
資料合於該違背法令之具體事實，更未具體敘述為從事法之續造
、確保裁判之一致性或其他所涉及之法律見解具有原則上重要性
之理由，難認其已合法表明上訴理由。依首揭說明，應認其上訴
為不合法。
據上論結，本件上訴為不合法。依民事訴訟法第四百八十一條、
第四百四十四條第一項、第九十五條、第七十八條，裁定如主文
。
中　　華　　民　　國　九十四　年　　八　　月　 十八 　日
                      最高法院民事第七庭
                          審判長法官  許　朝　雄
                                法官  謝　正　勝
                                法官  劉　福　來
                                法官  鄭　玉　山
                                法官  吳　麗　女
      本件正本證明與原本無異
                                      書  記  官
中　　華　　民　　國　九十四　年　　九　　月　　二　　日
                                                      Ｅ
